臺灣臺中地方法院刑事判決　　　　　　　94年度訴字第2157號
公　訴　人　台灣台中地方法院檢察署檢察官
被　　　告　甲○○
上列被告因毒品危害防制條例案件，經檢察官提起公訴（94年度
毒偵字第2876號），被告於準備程序中就被訴事實為有罪之陳述
，受命法官於聽取當事人之意見後，本院合議庭裁定改以簡式審
判程序審理，判決如下：
    主  文
甲○○施用第一級毒品，累犯，處有期徒刑捌月；又施用第二級
毒品，累犯，處有期徒刑伍月。應執行有期徒刑壹年。
    事  實
一、甲○○曾於民國（下同）八十八年十二月十日因侵占案，經
    本院判處有期徒刑一年，於八十九年三月二十八日確定，甫
    於九十年四月十五日執行完畢，不知悔改，另於八十八年間
    因施用毒品經本院以八十八年毒聲字第六五二六裁定送觀察
    勒戒，於八十八年十一月三十日執行完畢出所，再因施用毒
    品案件，經本院以九十一年毒聲字第一三八九號裁定送觀察
    勒戒，於九十一年十月二十三日執行完畢出所，均認無繼續
    施用毒品傾向，由臺灣臺中地方法院檢察署檢察官分別於八
    十八年間、九十一年間為不起訴處分確定。詎甲○○猶不知
    悛悔警惕，復基於施用第一級毒品的犯意，於九十四年四月
    九日，在台中縣神岡鄉○○路五二四巷二十五號住處，以將
    第一級毒品海洛因摻入香煙內點火吸用之方式，施用第一級
    毒品海洛因一次；另基於施用第二級毒品的犯意，於九十四
    年四月九日，在上揭住處，以將第二級毒品甲基安非他命置
    於吸食器內，以火燒烤成煙後吸用之方式，施用第二級毒品
    甲基安非他命一次。嗣於九十四年四月九日，在台中縣沙鹿
    鎮○○○段十分寮小段十五號上之建物即王丕得住處，因竊
    盜案為警搜索查扣竊盜所得之贓物（竊盜部分另經起訴，現
    由本院審理中）及王丕得所有之注射針筒三支、吸食器一個
    後，於九十四年四月十日凌晨一時三十分許警詢訊時，同意
    採尿，經警採集其尿液送往詮昕科技股份有限公司以ＧＣ／
    ＭＳ方法鑑驗結果，呈第一級毒品海洛因於人體代謝後之嗎
    啡陽性反應及第二級毒品甲基安非他命於人體代謝後之甲基
    安非他命、安非他命陽性反應，因而查悉上情。
二、案經臺中縣警察局豐原分局報告臺灣臺中地方法院檢察署檢
    察官偵查起訴。
    理  由
一、上揭事實，業據被告甲○○於本院審理時坦承不諱，被告於
    九十四年四月十日凌晨一時三十分許，經臺中縣警察局豐原
    分局警員採集尿液，送往詮昕科技股份有限公司以ＧＣ／Ｍ
    Ｓ方法鑑驗結果，呈第一級毒品海洛因於人體代謝後之嗎啡
    陽性反應及第二級毒品甲基安非他命於人體代謝後之甲基安
    非他命、安非他命陽性反應等情，有臺中縣警察局豐原分局
    委託鑑驗尿液與真實姓名對照表、詮昕科技股份有限公司濫
    用藥物尿液檢驗報告在卷足憑，堪認被告前開自白為真實。
    被告曾於八十八年、九十一間，因施用第二級毒品，經本院
    裁定送勒戒處所觀察、勒戒後，認無繼續施用毒品傾向，由
    臺灣臺中地方法院檢察署檢察官為不起訴處分確定，分別於
    八十八年十一月三十日（本件就此次觀察勒戒部分已逾五年
    ）、九十一年十月二十三日釋放等情，有臺灣高等法院被告
    全國前案紀錄表及臺灣臺中地方法院檢察署刑案資料查註紀
    錄表附卷可稽。本案事證明確，被告於觀察、勒戒執行完畢
    釋放後，五年內再犯施用第一級毒品海洛因及施用第二級毒
    品甲基安非他命之犯行，洵堪認定。
二、查海洛因、甲基安非他命業經行政院分別公告為毒品危害防
    制條例第二條第二項之第一級毒品、第二級毒品。被告甲○
    ○施用海洛因、甲基安非他命，核其所為係犯毒品危害防制
    條例第十條第一項之施用第一級毒品海洛因罪及同條第二項
    之施用第二級毒品甲基安非他命罪。被告施用前後持有第一
    級毒品海洛因、施用前後持有第二級毒品甲基安非他命之低
    度行為，應分別為施用之高度行為所吸收，均不另論罪。查
    被告甲○○曾於八十八年十二月十日因侵占等案件經本院判
    處有期徒刑一年，於八十九年三月二十八日經台灣高等法院
    台中分院駁回上訴確定，甫於九十年四月十五日假釋期滿視
    為已執行有期徒刑完畢，有台灣高等法院被告全國前案紀錄
    表一份在卷可憑，其於有期徒刑執行完畢後五年內，再犯本
    件有期徒刑以上之罪，均為累犯，依法均加重其刑。被告所
    犯前開二罪，犯意各別、罪名不同，應分論併罰。而施用安
    非他命者，其尿液中之代謝物為安非他命，依現行濫用藥物
    尿液檢驗作業準則規定，其濃度大於500ng/ml者，判定為安
    非他命陽性反應。施用甲基安非他命者，其尿液中之代謝物
    為甲基安非他命及安非他命，依現行濫用藥物尿液檢驗作業
    準則，其甲基安非他命濃度大於500ng/ml，且其代謝物安非
    他命濃度大於200ng/ml者，判定為甲基安非他命陽性反應；
    施用安非他命者，其尿液代謝物應為安非他命陽性反應，不
    會產生有甲基安非他命陽性反應。施用甲基安非他命者，其
    尿液代謝物會呈甲基安非他命及安非他命陽性反應；人體施
    用甲基安非他命後，在主要代謝物中未改變形態之甲基安非
    他命佔施用劑量達百分之四十三，而安非他命佔百分之五等
    情，有內政部警政署刑事警察局九十三年四月二十七日（九
    三）刑鑑字第０９３００８６２１３號函、行政院衛生署管
    制藥品管理局九十三年五月六日管檢字第０９３０００３８
    ９６號函、法務部法醫研究所九十三年四月二十八日法醫毒
    字第０９３０００１３１８號函及法務部調查局九十三年四
    月二十七日調科壹字第０９３００１５３０７０號函可憑。
    被告經警方採集其尿液後，送往詮昕科技股份有限公司以Ｇ
    Ｃ／ＭＳ方法鑑驗結果，甲基安非他命檢出濃度為16614n
    g/ml、安非他命檢出濃度為1474ng/ml，均呈陽性反應。顯
    然係施用第二級毒品甲基安非他命，而非施用第二級毒品安
    非他命，公訴人於事實欄內載明被告施用安非他命乙節，顯
    係誤載，附此說明。爰審酌被告前因施用毒品，經觀察、勒
    戒二次後猶故態復萌，再行施用第一級毒品海洛因、第二級
    毒品甲基安非他命不輟，無視於毒品對於自身健康之戕害及
    國家對於杜絕毒品犯罪之禁令，惡性非輕，本諸施用毒品者
    均有相當程度之生理成癮性及心理依賴性，其犯罪心態與一
    般刑事犯罪之本質並不相同，且被告係於觀察、勒戒執行完
    畢釋放後，五年內再犯施用第一級毒品海洛因、第二級毒品
    甲基安非他命犯行，依毒品危害防制條例之規定，無需再經
    觀察、勒戒及強制戒治之刑事處遇程序，另斟酌被告犯後業
    已坦承犯行，頗具悔意等一切情狀，量處如主文所示之刑，
    並定其應執行之刑，以示懲儆。扣案之注射針筒、吸食器，
    不能證明為被告所有之物，不予宣告沒收。
據上論斷，應依刑事訴訟法第二百七十三條之一第一項、第二百
九十九條第一項前段，毒品危害防制條例第十條第一項、第二項
、刑法第十一條前段、第四十七條、第五十一條第五款，判決如
主文。
中　　華　　民　　國　　94　　年　　9　　月　　8 　　日
                  臺灣臺中地方法院刑事第四庭
                      法　官  陳 如 玲
上正本證明與原本無異
如不服本判決應於送達後十日內向本院提出上訴狀
                　　　書記官  楊 賀 傑
中　　華　　民　　國　　94　　年　　9　　月　　8 　　日
附錄本案論罪科刑法條全文
毒品危害防制條例第十條
施用第一級毒品者，處六月以上五年以下有期徒刑。
施用第二級毒品者，處三年以下有期徒刑。
